臺灣臺南地方法院刑事判決　　　　　　　 94年度訴字第555號
公　訴　人　臺灣臺南地方法院檢察署檢察官
被　　　告　甲○○
上列被告因毒品危害防制條例案件，經檢察官提起公訴（九十三
年度營毒偵字第四一五號、九十四年度營毒偵字第一號），經本
院審理並判決如下：
    主  文
甲○○連續轉讓第二級毒品，處有期徒刑捌月。
    事  實
一、甲○○與丙○○為男女朋友關係，二人自民國九十三年五月
    底某日起至同年九月底某日止，同居於丙○○位於台南縣安
    定鄉港南村港口三八之二號住處。甲○○與丙○○同居期間
    ，曾向綽號「彬仔」之真實姓名年籍不詳之成年男子購買第
    二級毒品安非他命，欲供己施用。經丙○○發現後，旋向甲
    ○○索取第二級毒品安非他命施用。甲○○雖先予拒絕，然
    不耐丙○○屢次索取，遂基於轉讓第二級毒品安非他命之概
    括犯意，於九十三年五月底某日及同年九月底某日，連續二
    次轉讓每次價值約新台幣（下同）一千元份量之安非他命予
    丙○○，供其施用（丙○○施用毒品犯行，業經本院九十三
    年毒聲字第一一一五號裁定令入臺南看守所附設觀察勒戒所
    觀察勒戒）。嗣經警於九十四年十月十七日至丙○○前揭住
    處執行搜索時，查獲丙○○施用第二級毒品安非他命犯行，
    並詢以毒品來源時，始悉上情。
二、案經台南縣警察局學甲分局報告台灣台南地方法院檢察署檢
    察官偵查起訴。
    理  由
一、訊據被告甲○○於本院審理時固坦承於前揭時地與證人丙○
    ○同居，且證人丙○○於同居期間確有施用第二級毒品安非
    他命之行為，惟矢口否認涉有轉讓第二級毒品安非他命罪嫌
    ，辯稱：丙○○曾向其索取安非他命，經其拒絕後，丙○○
    趁其未予注意時，自行取用安非他命施用，事後始行告知，
    並非伊交付安非他命予丙○○施用云云。
二、經查：
（一）被告甲○○於九十三年五月底某日起至同年九月底某日止
      ，與證人丙○○同居於台南縣安定鄉港南村港口三八之二
      號處，且被告與證人丙○○於同居期間，曾向綽號「彬仔
      」者購買第二級毒品安非他命等情，業據被告於警詢及偵
      查、審理中迭次供承在卷，核與證人丙○○於偵查及本院
      審理時所證相符，此部分事實應堪認定。又證人丙○○於
      九十三年五月底某日及同年九月底某日曾兩次施用第二級
      毒品安非他命，且施用之第二級毒品安非他命均係被告向
      綽號「彬仔」者所購得一節，業據被告於警詢及偵查、審
      理中供明在案，核與證人丙○○於本院審理時證述相符，
      此部分事實亦堪認定。另被告轉讓予證人丙○○之第二級
      毒品安非他命雖因證人丙○○業已施用而已不存在，然前
      揭毒品原係被告所購得，並經被告確認為第二級毒品安非
      他命（參見本院卷第六三頁），是堪信證人丙○○自被告
      處取得之物確為第二級毒品安非他命無誤。
（二）被告於警詢中供稱係無償供應第二級毒品安非他命予證人
      丙○○，並稱：丙○○曾向其索取安非他命，經其拒絕，
      然丙○○不斷向其索取，始行交付二至三次安非他命予丙
      ○○等語（參見警卷第四頁），核與證人丙○○於偵查中
      具結後證稱：被告甲○○在其等同居之台南縣安定鄉港南
      村港口三八之二號住處交付二次安非他命予伊，每次約為
      價值一千元之數量等語（參見九十三年度營毒偵字第四一
      五號卷第三九頁）大致相符，參以證人丙○○與被告本為
      同居關係，二人並共同育有一子等情，業據被告與證人丙
      ○○於偵審中陳明在卷，衡諸常情，以被告與證人丙○○
      關係之親密，證人丙○○於偵查時，當無設詞構陷被告之
      理，是被告前開於警詢之供述與事實相符，應堪採信。被
      告於本院行準備程序時，雖辯稱於警詢中並未為提供毒品
      予證人丙○○之陳述云云，然被告於警詢中確曾為無償交
      付毒品安非他命予證人丙○○之陳述，則經本院當庭勘驗
      被告警詢時之錄音帶確認無誤（參見本院卷第二八頁至第
      二九頁、第三一頁所示勘驗筆錄），而且被告於警詢中就
      是否交付安非他命予證人丙○○等問題時，未正面、直接
      回答問題或語焉不詳時，製作筆錄之警員亦曾多次向其重
      新詢問是否交付安非他命予證人丙○○，被告亦為肯定之
      答覆等情，業經本院當庭勘驗被告於警詢中之錄音帶屬實
      （參見本院卷第三二頁所示勘驗筆錄），足見被告於警詢
      中，確為無償交付第二級毒品安非他命予證人丙○○之供
      述無誤。從而，被告前開所辯，與事實不符，尚無可採。
（二）證人丙○○於本院審理作證時雖改稱：伊本知悉被告放置
      安非他命之處，係趁被告不在家時，自行取用安非他命吸
      食，事後始告知被告伊自行取用安非他命施用之事云云（
      參見本院卷第五五頁），惟證人丙○○於本院審理時就如
      何取得安非他命之過程，先證稱：第一次取用安非他命時
      ，被告不在家，其自行取用；第二次被告在家，其向被告
      索取，遭被告拒絕，其向被告不斷索取，經被告告以該次
      施用後，不得再行施用，其並向被告承諾不再施用後，其
      與被告二人共同出資，並由被告外出向其友人購買安非他
      命後，回彼等住處共同施用云云；經審判長再次詢以取用
      過程時，則改證稱：第二次取得安非他命係其在住處房間
      內自行取得，因其知悉被告將安非他命置於該處，取用後
      始告知被告云云（參見本院卷第五五頁），證人丙○○前
      揭證詞前後明顯有所出入，是否屬實，實非無疑。復以證
      人丙○○於檢察官詢以其於警詢、偵查中是否均證稱被告
      交付二次安非他命予其時，證人丙○○均為肯定之表示，
      並稱警詢及偵查中之證述均屬實在，復經檢察官詢以審理
      時之證詞是否實在時，證人思索甚久後，始為「實在」之
      表示（參見本院卷第五七頁至第五九頁）。是綜觀證人丙
      ○○於本院審理時證述之過程、反應，及同日庭訊前後即
      有不同陳述之內容等情狀，應認證人丙○○於本院審理時
      所為之證詞，有所保留，未為真實之陳述，尚難採信，且
      易難據其證述內容，進而對被告為有利事實之認定。
（三）被告於本院行準備程序及本院審理，初次詢問對犯罪事實
      有何意見時，均供稱：證人丙○○均係先行取用安非他命
      後，始行告知云云（參見本院卷第一二頁、第五二頁），
      嗣於本院審理時，經本院詢問證人丙○○後，經證人丙○
      ○為前述之證述，並提示證人丙○○之筆錄予被告且告以
      要旨後，被告復改稱：證人丙○○於五月底六月初某日，
      自行取用安非他命後，始行告知；嗣於同年九月底，復因
      丙○○不斷索取，甚而以死相脅，伊始行交付安非他命予
      丙○○云云（參見本院卷第六二頁），是依被告先後供述
      相互參照以觀，被告之供述前後不一，且有依據當庭聽聞
      證人丙○○之證述而修正其陳述之情狀，是其在本院審理
      時之供述，是否可採，實非無疑。況倘若證人丙○○確係
      自行取用安非他命，事後始行告知被告，則證人丙○○本
      知被告放置第二級毒品安非他命之處所，則證人丙○○大
      可自行取用安非他命即可，何需向被告苦苦相求，甚而以
      死相脅始能取得安非他命？由此可知，被告前揭所辯，顯
      與常情有違，當無可採。復以若證人丙○○確實以死相脅
      要求被告交付安非他命，被告亦可以溫言婉勸甚或拋棄毒
      品之方式回絕證人丙○○之要求，當無僅因證人丙○○不
      斷要求，即行交付毒品，故被告辯稱並無轉讓毒品之意云
      云，尚無可採信。綜此，被告於本院審理時前開所辯並無
      轉讓第二級毒品安非他命之意云云，前後供述不符，且與
      常理相背，尚難採信。
（四）綜上所述，被告連續轉讓第二級毒品安非他命犯行明確，
      堪以認定，應依法論科。
三、核被告所為係犯毒品危害防制條例第八條第二項之轉讓第二
    級毒品之罪。另被告每次轉讓毒品之重量，因證人丙○○取
    得時並未實際秤重，無從確認被告轉讓毒品之數量已達行政
    院頒佈之轉讓持有毒品加重其刑之數量標準第二條第二款所
    示之第二級毒品淨重十公克以上之標準，是本案被告尚無適
    用毒品危害防治條例第八條第六項加重刑責規定之適用。另
    被告持有第二級毒品安非他命之低度行為，應為轉讓第二級
    毒品安非他命之高度行為所吸收，均不另論罪。又被告二次
    轉讓第二級毒品之行為，時間密接、觸犯犯罪構成要件相同
    之罪名，顯係基於概括犯意為之，應依連續犯規定，僅論以
    一罪，並加重其刑。爰審酌被告犯罪動機、手段、轉讓之對
    象為其同居女友、犯罪後於警詢中坦承犯行，復於偵查及本
    院審理中否認犯行之態度等一切情狀，量處如主文所示之刑
    ，以資懲儆。另被告轉讓予證人丙○○之第二級毒品安非他
    命，已經證人丙○○施用完畢，業據證人丙○○於本院審理
    時陳明在案，故不另為沒收銷毀之諭知，附此敘明。
據上論斷，應依刑事訴訟法第二百九十九條第一項前段，毒品危
害防制條例第八條第二項，刑法第十一條前段、第五十六條，判
決如主文。
本案經檢察官乙○到庭執行職務
中　　華　　民　　國　　94　　年　　11　　月　　30　　日
                      刑事第十二庭
                          審判長法　官
                                法  官
                                法  官
以上正本證明與原本無異。
如不服本判決，應於收受送達後十日內向本院提出上訴書狀（應
附繕本）。
  　　　　　　　　　　　　　　　書記官  秦建華
中　　華　　民　　國　　94　　年　　11　　月　　30　　日
附錄法條：
毒品危害防制條例第8條第2項
轉讓第二級毒品者，處6月以上5年以下有期徒刑，得併科新臺幣
70萬元以下罰金。
